臺灣新竹地方法院刑事裁定
111年度聲字第22號
聲  請  人
即  被  告  陳品志




選任辯護人  劉昌樺律師
上列聲請人即被告因違反毒品危害防制條例案件（111年度訴
字第3號），不服本院受命法官於中華民國111年1月4日所為之
羈押處分，聲請撤銷該處分，本院裁定如下：
    主  文
聲請駁回。
    理  由
一、聲請意旨：如附件刑事聲請撤銷羈押狀所載。
二、按對於審判長、受命法官、受託法官或檢察官所為關於羈押
    之處分有不服者，受處分人得於為處分之日起或處分送達後
    5 日內，聲請所屬法院撤銷或變更之，刑事訴訟法第416 條
    第1 項第1 款、第3 項定有明文。抗告法院認為抗告無理由
    者，應以裁定駁回之；準抗告亦有準用，同法第412 條、第
    416條第4項亦有明文。查被告陳品志因違反毒品危害防制條
    例案件，經臺灣新竹地方檢察署檢察官提起公訴，經本院受
    命法官於民國111年1月4日訊問後，當庭處分自同日起執行
    羈押，且於同日送達押票予被告等情，業經調取本院111年
    度訴字第3號卷宗核閱屬實。而被告於111年1月7日具狀提起
    準抗告，是本件聲請期間未逾5日，應屬合法。
三、再按被告經法官訊問後，認為犯罪嫌疑重大，而有下列情形
    之一，非予羈押，顯難進行追訴、審判或執行者，得羈押之
    ︰一、逃亡或有事實足認為有逃亡之虞者；二、有事實足認
    為有湮滅、偽造、變造證據或勾串共犯或證人之虞者；三、
    所犯為死刑、無期徒刑或最輕本刑為5 年以上有期徒刑之罪
    ，有相當理由認為有逃亡、湮滅、偽造、變造證據或勾串共
    犯或證人之虞者，刑事訴訟法第101 條第1 項定有明文。另
    被告經法官訊問後，認為犯下列各款之罪，其嫌疑重大，有
    事實足認為有反覆實行同一犯罪之虞，而有羈押之必要者，
    得羈押之：十、毒品危害防制條例第4條第1項至第4項之罪
    ，同法第101條之1第1項第10款亦定有明文。又法院為羈押
    之裁定時，其本質上係使刑事訴訟程序得以順利進行，或為
    保全證據或為擔保嗣後刑之執行，而對被告所實施剝奪其人
    身自由之強制處分，法院僅須審查被告犯罪嫌疑是否重大與
    有無賴此保全偵審或執行之必要，關於羈押原因之判斷，尚
    不適用訴訟法上之嚴格證明原則。至被告有無上述規定之羈
    押原因，及有無羈押之必要，俱屬事實問題，法院容有依法
    認定裁量之職權（最高法院102 年度台抗字第995 號裁定意
    旨參照）。易言之，關於羈押與否之審查，其目的僅在判斷
    有無實施羈押強制處分之必要，並非認定被告有無犯罪之實
    體審判程序，故關於羈押之要件，無須經嚴格證明，以經釋
    明得以自由證明為已足；至於被告是否成立犯罪，乃本案實
    體上應予判斷之問題。故被告有無羈押之必要，法院僅須審
    查被告犯罪嫌疑是否重大、有無羈押原因、以及有無賴羈押
    以保全偵審或執行之必要，由法院就具體個案情節予以斟酌
    決定，如就客觀情事觀察，法院許可羈押之裁定或延長羈押
    之裁定，在目的與手段間之衡量並無明顯違反比例原則情形
    ，即無違法或不當可言。
四、經查：
（一）本案被告因違反毒品危害防制條例案件，經檢察官偵查起
      訴後移審本院，本案受命法官於訊問後，認被告坦認犯行
      ，且卷內亦有起訴書證據清單欄所載各項證據可資證明，
      足認被告涉犯毒品危害防制條例第4條第3項罪嫌重大，被
      告所涉犯之毒品危害防制條例第4條第3項之販賣第3級毒
      品罪為最輕本刑5年以上有期徒刑之重罪，依照人類趨吉
      避凶之天性，有相當理由認為被告有逃亡之高度可能；且
      被告於2個月時間內即販賣第3級毒品給不同的3人、4次及
      數量高達30-40包之咖啡包，顯有事實足認為有反覆實施
      販賣第3級毒品之虞，而有羈押之原因及必要，依刑事訴
      訟法第101條第1項第3款、同法第101之1條第1項第10款之
      規定，命被告自111年1月4日起羈押而為處分等情，有本
      院訊問筆錄、本院押票各1份（見本院111年度訴字第3號
      卷）在卷可證。
（二）本院調閱並審酌全案卷證後，認被告犯罪嫌疑確屬重大；
      又被告所涉販賣第3級毒品罪，為最輕本刑為5年以上有期
      徒刑之罪，倘經判處有罪其刑度不輕，衡情人類趨吉避凶
      之天性，被告為規避刑罰之執行而妨礙後續審判程序進行
      及刑罰執行之可能性增加，國家刑罰權顯有難以實現之危
      險，而常伴有逃亡之高度風險，而有刑事訴訟法第101條
      第1項第3款之羈押原因；另被告短時間內即為販賣第3級
      毒品給不同之3人、4次，且數量多達30-40包，加以本身
      亦有施用第3級毒品之情，自其犯罪之歷程觀察，此條件
      仍存在，被告仍有可能再為同一犯罪行為之危險，亦顯有
      事實足認為反覆實行同一犯罪之虞，而有同法第101之1條
      第1項第10款之羈押原因，故原處分羈押被告，經核合於
      法律之要件，且於目的與手段間之衡量，並無明顯違反比
      例原則情形，亦無違法或不當可言。
（三）至被告陳稱其犯後始終坦承犯行、家人因擔心被告而遭此
      打擊身體不適部分，並非羈押與否審酌之要件，實為判決
      時量刑之審酌事項，被告執此請求撤銷等等，自不足採。
五、綜上，原處分審酌全卷及相關事證，斟酌訴訟進行程度及其
    他一切情事，認被告犯罪嫌疑重大，非予羈押顯難進行審判
    ，為期發現真實，俾利後續調查相關證據，因而為羈押之處
    分，尚非無據。從而，聲請人指摘原處分不當，殊難憑採，
    核無理由，應予駁回。
六、末按法院依刑事訴訟法第416 條之聲請所為裁定，不得抗告
    ，同法第418第1項前段規定甚明，是本裁定依法不得抗告（
    詳見釋字第639號解釋意旨、最高法院94年度台抗字第153號
    刑事裁定意旨參照），併予敘明。
七、依刑事訴訟法第416條第4項、第412條，裁定如主文。
中　　華　　民　　國　　111 　年　　1 　　月　　11　　日
                  刑事第七庭  審判長  法  官  馮俊郎  
                                      法  官  王子謙
                                      法  官  王榮賓
以上正本證明與原本無異。
本裁定不得抗告。
中　　華　　民　　國　　111 　年　　1 　　月　　11　　日
                                      書記官　林欣緣